# 一个集团权益法损益计算重复？

提问人：李李 Q 时间：2021-03-26 10:33:07
请教陈老师：
A 持股 B 40%股份（权益法） A 持股C 60% 股份（控制，单体成本法） B 持股C 40%股份（权益法核算） 那么在A的合并报表，是否把权益法计算的损益需要剔除，因为A已经把C的损益表全部纳入合并范围，但是A持股B40% B持股C40%，在权益法计算投资收益的时候，包含一部分C的损益，这块需要剔除么?，非常感谢陈老师指教。

回答人：chenyiwei
参考：《中审众环研究 2020 》之“问题3-2-142（合并报表中对合营、联营企业所持子公司股权的处理问题）”。